【裁判字號】    95,訴,547
【裁判日期】    950829
【裁判案由】    違反毒品危害防制條例
【裁判全文】
臺灣屏東地方法院刑事判決               95年度訴字第547號
公  訴  人  臺灣屏東地方法院檢察署檢察官
被      告  甲○○
上列被告因違反毒品危害防制條例案件，經檢察官提起公訴（95
年度毒偵字第802 號），被告已為有罪之陳述，本院裁定改依簡
式審判程序審理，判決如下：
    主  文
甲○○連續施用第一級毒品，累犯，處有期徒刑拾月。扣案含有
海洛因成分之注射針筒壹支，沒收銷燬之。
    事  實
一、甲○○前於民國89年間因施用毒品案件，經本院以89年度毒
    聲字第927 號裁定送觀察、勒戒後，認有繼續施用毒品傾向
    ，再經本院以89年度毒聲字第1164號裁定送戒治處所施以強
    制戒治，嗣因戒治成效良好，經本院以89年度毒聲字第2231
    號裁定停止戒治處分並付保護管束，於89年10月12日停止戒
    治處分出監，並於90年5 月13日保護管束期滿，由臺灣屏東
    地方法院檢察署檢察官以90年度戒毒偵字第144 號為不起訴
    處分確定。又甲○○於93年間因違反毒品危害防制條例案件
    ，經本院93年度訴字第898 號判決判處有期徒刑6 月確定，
    於94年7 月8 日易科罰金執行完畢。詎其猶不知悔改，仍未
    戒除毒癮，於強制戒治執行完畢釋放後，5 年內復基於施用
    第一級毒品海洛因之概括犯意，先後於95年5 月1 日12時許
    及95年5 月4 日12時許，將海洛因加礦泉水稀釋後以注射針
    筒注射之方式，在其位於屏東市○○街28號12樓之3 住處，
    連續施用海洛因2 次。嗣於95年5 月4 日17時50分許，因行
    跡可疑，為警在屏東市○○街28號前發覺盤查，並扣得其所
    有含有海洛因成分之注射針筒1 支，始知上情。
二、案經屏東縣警察局屏東分局報請臺灣屏東地方法院檢察署檢
    察官偵查起訴。
    理  由
一、上開事實，業據被告甲○○坦承不諱，且被告為警查獲時採
    尿送驗結果均呈嗎啡（即海洛因水解後之反應）之陽性反應
    ，有臺灣檢驗科技股份有限公司95年5 月19日KＺ0000000000
    00號濫用藥物尿液檢驗報告1 紙在卷可證；又扣案之注射針
    筒1 支，經送高雄醫學大學附設中和紀念醫院檢驗結果，有
    海洛因之陽性反應，顯然沾附有第一級毒品海洛因成分之事
    實，有該院95年7 月24日檢驗報告1 紙在卷可憑。上述鑑驗
    結果，係檢驗機關本於專業知識及以精密儀器或科學檢驗方
    法所得之結論，自可憑信，足見被告自白與事實相符，堪以
    採信。又被告前於89年間因施用毒品案件，經本院以89年度
    毒聲字第927 號裁定送觀察、勒戒後，認有繼續施用毒品傾
    向，再經本院以89年度毒聲字第1164號裁定送戒治處所施以
    強制戒治，嗣因戒治成效良好，經本院以89年度毒聲字第22
    31號裁定停止戒治處分並付保護管束，於89年10月12日停止
    戒治處分出監，並於90年5 月13日保護管束期滿，由臺灣屏
    東地方法院檢察署檢察官以90年度戒毒偵字第144 號為不起
    訴處分確定，此有臺灣屏東地方法院檢察署刑案資料查註紀
    錄表及臺灣高等法院被告全國前案紀錄表各1 份在卷可參。
    從而，本件事證明確，被告犯行堪予認定。
二、按行為後法律有變更者，應將行為時之法律與裁判時之法律
    比較適用最有利於行為人之法律；又新舊刑法關於刑之規定
    ，雖同採從輕主義，惟比較時仍應就罪刑有關之共犯、未遂
    犯、連續犯、牽連犯以及累犯加重、自首減輕、暨其他法定
    加減原因、與加減比例等一切情形，綜其全部之結果，而為
    比較，再適用有利於行為人之法律處斷，而不得一部割裂分
    別適用不同之新舊法（最高法院24年上字第4634號、29年上
    字第964號判例意旨、95年第8次刑事庭會議決議參照）。被
    告行為時，刑法第56條連續犯之規定，業於94年2 月2 日修
    正公布刪除，惟定於95年7 月1 日施行，則被告之犯行，因
    行為後新法業已刪除連續犯之規定，此刪除雖非犯罪構成要
    件之變更，但顯已影響行為人刑罰之法律效果，自屬法律有
    變更，依新法第2 條第1 項規定，比較新、舊法結果，仍應
    適用較有利於被告之行為時法律即舊法論以連續犯（最高法
    院95年第8 次刑事庭會議決議參照）。又刑法第47條關於累
    犯加重刑度之規定亦有修正，限於行為人之再犯係出於故意
    者，始有累犯加重規定之適用，惟查被告係於有期徒刑執行
    完畢後5 年以內故意再犯本案，經適用上開新舊法比較結果
    ，對被告而言並無較有利之情形，仍應依刑法第2 條第1 項
    前段規定，適用行為時法律即舊法認定其為累犯，是綜其全
    部之結果而為比較，應一同適用修正前刑法連續犯、累犯規
    定論處。
三、查海洛因屬毒品危害防制條例第2 條第2 項第1 款所稱之第
    一級毒品，不得持有、施用，被告竟持以施用，核其所為，
    係犯同條例第10條第1 項之施用第一級毒品罪。其施用前持
    有海洛因之低度行為，應為施用之高度行為所吸收，不另論
    罪。被告先後2 次施用海洛因之行為，時間緊接，觸犯構成
    要件相同之罪名，顯係基於概括犯意反覆為之，依修正前刑
    法第56條之規定，為連續犯，應以1 罪論，並加重其刑。又
    被告於93年間因違反毒品危害防制條例案件，經本院93年度
    訴字第898 號判決判處有期徒刑6 月確定，於94年7 月8 日
    易科罰金執行完畢，此有臺灣屏東地方法院檢察署刑案資料
    查註紀錄表及臺灣高等法院被告全國前案紀錄表各1 份在卷
    可按，其受有期徒刑之執行完畢後，5 年之內再犯有期徒刑
    以上之本罪，依修正前刑法第47條之規定，為累犯，應依法
    加重其刑，其有2 種刑之加重事由，應遞加重之。爰審酌被
    告素行非佳，經觀察、勒戒及強制戒治後，仍未能戒除毒癮
    ，顯見其無戒毒悔改之意，惟念其施用毒品乃自戕行為，及
    其施用毒品之期間、次數、犯罪後坦認犯行，態度尚稱良好
    等一切情狀，量處如主文所示之刑。含有第一級毒品海洛因
    成分之注射針筒1 支，因與第一級毒品海洛無法分離，應依
    毒品危害防制條例第18條第1 項前段規定，沒收銷燬之。
據上論斷，應依刑事訴訟法第273 條之1 第1 項、第299 條第 1
項前段，毒品危害防制條例第10條第1 項、第18條第1 項前段，
刑法第11條、刑法第2 條第1 項前段、修正前刑法（下同）第56
條、第47條，判決如主文。
本案經檢察官鍾仁松到庭執行職務。
中    華    民    國    95    年    8     月    29    日
                  刑事第二庭  法  官   蘇碧珠
上正本證明與原本無異。
如不服本判決應於收受本判決送達後10日內向本院提出上訴書狀
，其未敘述上訴理由者，並得於提起上訴後10日內向本院補提理
由書狀（均須按他造當事人之人數附繕本）「切勿逕送上級法院
」
中    華    民    國    95    年    8     月    29    日
                              書記官  賀燕花
附錄本案論罪科刑法條全文
毒品危害防制條例第10條第1項：
施用第一級毒品者，處6月以上5年以下有期徒刑。


司法院資訊處製作；財團法人民間司法改革基金會備份。
